臺灣基隆地方法院刑事判決　　　　　　　 96年度易字第747號
公　訴　人　臺灣基隆地方法院檢察署檢察官
被　　　告　丁○○
　　　　　　　　　　（現另案於臺灣基隆監獄執行中）
上列被告因竊盜案件，經檢察官提起公訴（96年度偵字第4416號
），本院判決如下：
    主  文
丁○○所犯如附表「所犯罪名」欄所示之罪，處刑各如附表「宣
告刑」欄所示，應執行有期徒刑壹年貳月，扣案之鉗子肆支、手
電筒、美工刀、起子、扳手、鐵撬各壹支及電表、瓦斯噴燈各壹
個，均沒收之。
    事  實
一、丁○○前因竊盜案件，經臺灣高等法院以93年度上易字第
    410 號判決判處有期徒刑1 年10月確定，復因違反毒品危害
    防制條例案件，經本院以93年度簡上字第143 號判決判處有
    期徒刑7 月確定，接續執行，於民國95年12月16日因縮刑期
    滿執行完畢。詎其未知悔悟，竟分別意圖為自己不法所有之
    犯意，於如附表所示之時、地，以如附表所示之方式為該等
    竊盜犯行，嗣其於96年8 月23日凌晨0 時許，著手為如附表
    編號3 所示之竊盜犯行時，為大樓管理員乙○○發覺報警處
    理，當場查獲，並扣得丁○○所有供犯罪所用之鉗子4 支、
    手電筒、美工刀、起子、扳手、鐵撬各1 支、電表、瓦斯噴
    燈各1 個，丁○○並於其所為如附表編號1 、2 所示之犯行
    為警查悉前，主動警坦承犯行，並願接受裁判，始悉上情。
二、案經基隆市警察局第一分局報請臺灣基隆地方法院檢察署檢
    察官偵查起訴。
    理  由
甲、程序事項
    按刑法第320 條、第321 條之竊盜罪，經第二審判決者，不
    得上訴於第三審法院，刑事訴訟法第376 條第2 款定有明文
    。又除簡式審判程序、簡易程序及第376 條第1 款、第2 款
    所列之罪之案件外，第一審應行合議審判，96年3 月21日公
    布、同年月23日施行之刑事訴訟法第284 條之1 亦有明文。
    本件被告丁○○係犯刑法第320 條之普通竊盜罪及同法第
    321 條第1 項第1 、3 款之加重竊盜罪（詳後述），依上開
    規定得行獨任審判，核先敘明。
乙、實體事項
壹、證據能力方面
一、按被告以外之人於偵查中向檢察官所為之陳述，除顯有不可
    信之情況者外，得為證據，刑事訴訟法第159 條之1 第2 項
    定有明文。經查，證人即基隆市政府工務局公用事業課職員
    丙○○、基隆市警察局第一分局忠二路派出所員警黃俊璜、
    蔡國裕於偵查中向檢察官所為之陳述，業經具結，且自筆錄
    內容觀之，並無不正取供之情事，而無顯不可信之情況，依
    上開規定，自有證據能力。
二、又按被告以外之人於審判外之言詞或書面陳述，除法律有規
    定者外，不得作為證據；又被告以外之人於審判外之陳述，
    雖不符合刑事訴訟法第159 條之1 至第159 條之4 之規定，
    而經當事人於審判程序同意作為證據，法院審酌該言詞陳述
    或書面陳述作成時之情況，認為適當者，亦得為證據，而當
    事人、代理人或辯護人於法院調查證據時，知有上開不得為
    證據之情形，而未於言詞辯論終結前聲明異議者，視有前項
    之同意，刑事訴訟法第159 條第1 項及第159 條之5 分別定
    有明文。本件證人丙○○、基隆市○○區○○路118 號大樓
    管理員乙○○、中華電信股份有限公司基隆營運處助理工程
    師林煥清於警詢中所為之陳述，雖分別為被告本人以外之人
    於審判外之言詞陳述，然經本院於審判程序提示予被告並告
    以要旨，經被告表示無意見，且未聲明異議，又本院審酌上
    開證人警詢筆錄之記載，並無不正取供之情事，且證人於警
    詢時並無具結之可能，故就此等審判外言詞陳述作成時之情
    況，應認為適當，依前揭法條意旨，得援為本案證據。
貳、事實認定方面
    上開犯罪事實，業據被告於本院審理時坦承不諱，復有如附
    表證據欄所示之證據可佐，足認被告之自白與事實相符，事
    證明確，被告犯行應堪認定。
、法律適用方面
一、核被告所為如附表編號1 所示之犯行，係犯刑法第320 條第
    1 項之竊盜罪。
二、按刑法第321 條第1 項第3 款之攜帶兇器竊盜罪，係以行為
    人攜帶兇器竊盜為其加重條件，此所謂兇器，其種類並無限
    制，凡客觀上足對人之生命、身體、安全構成威脅，具有危
    險性之兇器均屬之，且祇須行竊時攜帶此種具有危險性之兇
    器為已足，並不以攜帶之初有行兇之意圖為必要；又刑法第
    321 條第1 項所列各款為竊盜之加重條件，如犯竊盜罪兼具
    數款加重情形時，因竊盜行為只有1 個，仍僅成立一罪；另
    按刑法上之未遂犯，必須以著手於犯罪行為之實行而不遂者
    ，始能成立，刑法第321 條之竊盜罪，為同法第320 條之加
    重條件，自係以竊取他人之物為其犯罪行為之實行，如僅著
    手於該項加重條件，不能以竊盜既遂論（最高法院27年滬上
    字第54號、79年台上字第5253號、69年台上字第3945號判例
    可資參照）。本件被告為如附表編號2 所示之竊盜犯行時，
    確攜帶老虎鉗一節，業經被告於警詢及本院審理時坦承無訛
    ，且證人丙○○於偵查中亦結證稱發現電纜線遭竊時，電纜
    線之切口呈平整狀等語，應堪認定，縱該老虎鉗並未扣案，
    然因該老虎鉗足以剪斷規格為8mm 之電纜線，堪信該老虎鉗
    確具有相當之銳利程度，足以對人之生命、身體及安全構成
    威脅，具有相當之危險性，參酌上開所述，應該當刑法所稱
    兇器之要件，是核被告所為如附表編號2 所示之犯行，係犯
    刑法第321 條第1 項第3 款攜帶兇器之加重竊盜罪。另被告
    為如附表編號3 所示之竊盜犯行時，攜帶之鐵撬1 支，全長
    約53公分，為金屬材質，為一直型鋼鐵柱，一端彎曲，尾端
    開岔處略呈尖銳狀；扳手1 支，全長約20.5公分，為金屬材
    質，入手沉重；起子1 支，全長約19公分，柄為塑膠材質，
    前端為金屬材質，略呈尖銳狀；鉗子4 支，均具有金屬材質
    ，全長分別約16.5公分、19公分、15.5公分及22公分等情，
    業經本院當庭勘驗屬實，並有扣案物照片在卷可參，因上開
    扣案物均為金屬材質，材質堅硬，且均具有相當之重量，堪
    認在客觀上足以對人之生命、身體、安全構成威脅，具有相
    當之危險性，為刑法上所稱之兇器無誤；又證人乙○○於本
    院審理時證稱基隆市○○區○○路118 號大樓為12層之建物
    ，其為大樓管理員，電機房位於地下2 樓，自1 樓大門進入
    後，經由樓梯即得抵達等情，則被告於晚間11時許之夜間，
    未經許可，擅自進入該大樓地下2 樓之電機房，因該電機房
    位於大樓住宅之樓下，就該大樓之整體而言，確為該大樓之
    一部分，故該當刑法第321 條第1 項第1 款夜間侵入住宅之
    加重要件，又被告雖已侵入該電機房，然因所為竊盜犯行尚
    未既遂（詳後述），故核被告所為如附表編號3 所示之犯行
    ，係犯刑法第321 條第1 項第1 款、第3 款及第2 項攜帶兇
    器於夜間侵入住宅之加重竊盜未遂罪，另因其侵入住宅之行
    為已結合於該罪之罪質中，構成加重竊盜罪之加重要件，是
    其以上揭方式侵入住宅地下室，自無另行成立侵入住宅罪之
    餘地（最高法院92年度台非字第6 號判決可資參照），又揆
    諸首揭說明，被告所為如附表編號3 所示之犯行，雖同時該
    當之數款加重要件，然因竊盜行為係屬單一，仍僅成立一罪
    。
二、被告所為如附表所示3 次竊盜犯行，時、地互異，且侵害之
    財產法益分屬不同人所有，均予以分論併罰。
三、被告曾受如事實欄所載之徒刑執行完畢，此有臺灣高等法院
    被告前案紀錄表在卷供參，其受徒刑之執行完畢，再為本件
    3 次竊盜犯行，係於5 年以內故意再犯本件有期徒刑以上之
    罪，均為累犯，應分別依刑法第47條第1 項之規定加重其刑
    。
四、另按竊盜既遂與未遂之區別，應以所竊之物已否移入自己權
    力支配之下為標準（最高法院17年上字第509 號判例可資參
    照）。被告陳稱為如附表編號3 所示之犯行時，尚在拉扯電
    機房內電纜線而未及剪取之際，即遭乙○○發覺等語，而證
    人乙○○雖於警詢時證稱其發現被告在電機房時，被告正以
    剪刀剪斷電纜線等情，然查，證人乙○○於本院審理時到庭
    證稱其發現被告時，因電纜線不易剪斷，故被告正在作剪電
    纜線之動作等情，足見證人乙○○並未親見被告以所攜工具
    ，剪斷電機房內之電纜線，而將電纜線置於自己實力支配之
    下，且警方於電機房查獲被告時，地上固有遭剪斷之電纜線
    ，此有現場照片可參，惟被告辯稱其抵達現場時，地上已有
    被剪斷之電纜線等情，核與證人乙○○證稱該大樓之電機房
    於96年7 、8 月間即曾遭人竊取電纜線，且於96年8 月22日
    亦發現有電纜線遭竊之情形，在發現被告行竊之前，該處地
    面上即有部分斷掉之電纜線等情相符，堪認被告所辯非屬無
    據，被告雖因已拉扯電機房內之電纜線而著手於竊盜犯行之
    實施，然因被告尚未剪取電纜線，自難認該等電纜線已移入
    被告實力支配之下，參酌首揭所述，應認其犯罪尚屬未遂，
    縱使被告就該次犯行，已著手加重竊盜之加重條件行為之實
    行，惟於竊取電纜線之際，即因遭人發覺而未能遂行，其犯
    罪尚屬未遂，爰依刑法第25條第2 項之規定，按既遂犯之刑
    減輕之，並先加後減之。
五、又按對於未發覺之罪自首而接受裁判者，得減輕其刑，刑法
    第62條前段定有明文；又自首之方式不限於自行投案，僅須
    於犯罪後，在有偵查犯罪職權之公務員知悉犯罪事實與犯罪
    之人前，向偵查機關自承犯罪，並願接受裁判者，即該當於
    自首之要件（最高法院50年台上字第65號、75年台上字第
    1634號判例可資參照）。證人黃俊璜、蔡國裕於偵查中具結
    證稱於96年8 月23日據報在現場查獲被告後，被告承認所為
    如附表編號1 、2 之竊盜犯行，之前並不知該等竊盜犯行係
    被告所為，被告並帶同警員至住處，查獲被告於如附表編號
    1 所示之時、地竊得之電信加感線圈等語，又證人丙○○、
    係於96年8 月23日下午1 時50分許始至警局製作警詢筆錄，
    而證人林煥清則於96年10月8 日始至警局製作警詢筆錄，此
    有警詢筆錄在卷可稽，足認該等被害人係於警方查獲被告後
    ，始至警局製作警詢筆錄，是堪信如附表編號1 、2 所示之
    犯行確係因被告主動向警坦承，始為警所悉，是被告雖非自
    行投案，然既於如附表編號1 、2 所示之犯行為警發覺前，
    自承犯罪，參酌首揭說明，已該當自首之要件，堪認被告尚
    有悔悟之心，故就被告所為如附表編號1 、2 所示之犯行，
    爰均依法減輕其刑，並先加後減之。
六、爰審酌被告正值壯年，不思循正當工作途徑獲取生活所需，
    竟圖以竊取他人財物之方式不勞而獲，且前已有竊盜前科，
    竟未知悔悟，仍為本件多次竊盜犯行，足見法治觀念已有偏
    差，又被告於夜間攜帶兇器前往大樓地下室竊取電纜線，危
    險性非低，不宜輕縱，然被告於警詢及本院審理中，均坦認
    犯行，犯後態度尚屬良好等一切情狀，分別量處如附表所示
    之刑，並依法定其應執行之刑。
七、扣案之鉗子4 支、手電筒、美工刀、起子、扳手、鐵撬各1
    支、電表、瓦斯噴燈各1 個，均為被告所有供為如附表編號
    3 所示之竊盜犯行所用之物，業據被告供承無誤，均應依刑
    法第38條第1 項第2 款之規定宣告沒收；另扣案之電纜線1
    條，係證人丙○○於偵查中提供與遭竊電纜線規格相同之電
    纜線，非屬被告所有之物，即無從宣告沒收，附此敘明。
據上論斷，應依刑事訴訟法第299 條第1 項前段，刑法第320 條
第1 項、第321 條第1 項第1 款、第3 款、第2 項、第47條第1
項、第25條第2 項、第62條前段、第38條第1 項第2 款、第51條
第5 款，刑法施行法第1 條之1 ，判決如主文。
本案經檢察官甲○○到庭執行職務。
中　　華　　民　　國　　96　　年　　12　　月　　20　　日
                  刑事第二庭法    官  邰婉玲
以上正本證明與原本無異。
如不服本判決應於收受本判決後10日內向本院提出上訴書狀，其
未敘述上訴理由者，並得於提起上訴後10日內向本院補提理由書
狀（均須按他造當事人之人數附繕本）「切勿逕送上級法院」。
中　　華　　民　　國　　96　　年　　12　　月　　20　　日
                            書 記 官  彭筠凱
附錄所犯法條：
中華民國刑法第320 條第1 項
（普通竊盜罪）
意圖為自己或第三人不法之所有，而竊取他人之動產者，為竊盜
罪，處 5 年以下有期徒刑、拘役或 5 百元以下罰金。
中華民國刑法第321條第1項第1款、第3款
（加重竊盜罪）
犯竊盜罪而有左列情形之一者，處 6 月以上、 5 年以下有期徒
刑：
一  於夜間侵入住宅或有人居住之建築物、船艦或隱匿其內而犯之
    者。
三  攜帶兇器而犯之者。
【附表】
┌──┬───┬───┬───────┬──────┬──────┬─────┐
│編號│犯  罪│犯  罪│犯  罪  方  法│ 證      據 │所 犯 罪 名 │ 宣 告 刑 │
│    │時  間│地  點│              │            │            │          │
├──┼───┼───┼───────┼──────┼──────┼─────┤
│ 1  │96年8 │臺北縣│被告意圖為自己│1.被告於本院│丁○○竊盜，│處有期徒刑│
│    │月初某│萬里鄉│不法所有，徒手│  之自白（本│累犯。      │月。    │
│    │日下午│北28線│將中華電信股份│  院審判筆錄│            │          │
│    │某時  │道10.5│有限公司基隆營│  第2 、7 頁│            │          │
│    │      │公里處│運處所有已有部│  ）。      │            │          │
│    │      │      │分鏽蝕之電信加│2.被告於偵查│            │          │
│    │      │      │感線圈1 只，自│  中之自白（│            │          │
│    │      │      │原裝設之電線桿│  偵查卷宗第│            │          │
│    │      │      │上拉扯掉落而竊│  42、82頁）│            │          │
│    │      │      │取之，並將之放│  。        │            │          │
│    │      │      │置於其位於基隆│3.被告於警詢│            │          │
│    │      │      │市安樂區基金三│  時之自白（│            │          │
│    │      │      │路95號住處之門│  偵查卷宗第│            │          │
│    │      │      │口處。        │  9 至10頁）│            │          │
│    │      │      │              │  。        │            │          │
│    │      │      │              │4.證人即中華│            │          │
│    │      │      │              │  電信股份有│            │          │
│    │      │      │              │  限公司基隆│            │          │
│    │      │      │              │  營運處助理│            │          │
│    │      │      │              │  工程師林煥│            │          │
│    │      │      │              │  清於警詢時│            │          │
│    │      │      │              │  之證述（偵│            │          │
│    │      │      │              │  查卷宗第86│            │          │
│    │      │      │              │  至87頁）。│            │          │
│    │      │      │              │5.證人即基隆│            │          │
│    │      │      │              │  市警察局第│            │          │
│    │      │      │              │  一分局忠二│            │          │
│    │      │      │              │  路派出所員│            │          │
│    │      │      │              │  警黃俊璜、│            │          │
│    │      │      │              │  蔡國裕於偵│            │          │
│    │      │      │              │  查時之證述│            │          │
│    │      │      │              │  （偵查卷宗│            │          │
│    │      │      │              │  第79至80頁│            │          │
│    │      │      │              │  ）。      │            │          │
│    │      │      │              │6.贓物認領保│            │          │
│    │      │      │              │  管單1 張（│            │          │
│    │      │      │              │  偵查卷宗第│            │          │
│    │      │      │              │  88頁）。  │            │          │
│    │      │      │              │7.現場照片7 │            │          │
│    │      │      │              │  張（偵查卷│            │          │
│    │      │      │              │  宗第30、32│            │          │
│    │      │      │              │  頁）。    │            │          │
├──┼───┼───┼───────┼──────┼──────┼─────┤
│ 2  │96年8 │基隆市│被告意圖為自己│1.被告於本院│丁○○攜帶兇│處有期徒刑│
│    │月中旬│仁愛區│不法所有，攜帶│  之自白（本│器竊盜，累犯│柒月。    │
│    │某日下│獅球嶺│客觀上足以對於│  院審判筆錄│。          │          │
│    │午某時│公園  │人之生命、身體│  第2 、7 頁│            │          │
│    │      │      │及安全構成威脅│  ）。      │            │          │
│    │      │      │，具有危險性之│2.被告於警詢│            │          │
│    │      │      │老虎鉗1 支，攀│  時之自白（│            │          │
│    │      │      │爬至電線桿，以│  偵查卷宗第│            │          │
│    │      │      │攜帶之老虎鉗剪│  9 至10頁）│            │          │
│    │      │      │斷規格為8mm 電│  。        │            │          │
│    │      │      │纜線之方式，竊│3.證人即基隆│            │          │
│    │      │      │取基隆市政府所│  市政府工務│            │          │
│    │      │      │有之電線250 公│  局公共事業│            │          │
│    │      │      │尺，並將竊得之│  課職員章海│            │          │
│    │      │      │電纜線變賣予身│  水於偵查時│            │          │
│    │      │      │分不詳之不知情│  之證述（偵│            │          │
│    │      │      │友人「阿萬」。│  查卷宗第80│            │          │
│    │      │      │              │  至82頁）。│            │          │
│    │      │      │              │4.證人丙○○│            │          │
│    │      │      │              │  於警詢時之│            │          │
│    │      │      │              │  證述（偵查│            │          │
│    │      │      │              │  卷宗第20至│            │          │
│    │      │      │              │  21頁）。  │            │          │
│    │      │      │              │5.證人即基隆│            │          │
│    │      │      │              │  市警察局第│            │          │
│    │      │      │              │  一分局忠二│            │          │
│    │      │      │              │  路派出所員│            │          │
│    │      │      │              │  警黃俊璜、│            │          │
│    │      │      │              │  蔡國裕於偵│            │          │
│    │      │      │              │  查時之證述│            │          │
│    │      │      │              │  （偵查卷宗│            │          │
│    │      │      │              │  第80、82頁│            │          │
│    │      │      │              │  ）。      │            │          │
│    │      │      │              │6.現場照片2 │            │          │
│    │      │      │              │  張（偵查卷│            │          │
│    │      │      │              │  宗第31頁）│            │          │
│    │      │      │              │  。        │            │          │
├──┼───┼───┼───────┼──────┼──────┼─────┤
│ 3  │96年8 │基隆市│被告意圖為自己│1.被告於本院│丁○○攜帶兇│處有期徒刑│
│    │月23日│仁愛區│不法之所有，攜│  之自白（本│器於夜間侵入│捌月；扣案│
│    │凌晨0 │愛三路│帶客觀上足以對│  院審判筆錄│住宅竊盜，累│之鉗子肆支│
│    │時許  │118 號│於人之生命、身│  第2 、7 頁│犯，未遂。  │、美工刀、│
│    │      │大樓地│體及安全構成威│  ）。      │            │起子、扳手│
│    │      │下2 樓│脅，具有危險性│2.被告於偵查│            │、鐵撬各壹│
│    │      │之電機│之鉗子4 支、美│  中之自白（│            │支及電表、│
│    │      │房    │工刀、起子、扳│  偵查卷宗第│            │瓦斯噴燈各│
│    │      │      │手、鐵撬各1 支│  41、81、82│            │壹個，均沒│
│    │      │      │等工具，於96年│  頁）。    │            │收之。    │
│    │      │      │8 月22日晚間11│3.被告於警詢│            │          │
│    │      │      │時許之夜間，自│  時之自白（│            │          │
│    │      │      │該住宅大樓之門│  偵查卷宗第│            │          │
│    │      │      │口侵入後，逕行│  8 至9 頁）│            │          │
│    │      │      │自樓梯抵達位於│  。        │            │          │
│    │      │      │地下2 樓之電機│4.證人即基隆│            │          │
│    │      │      │房，拉扯機房內│  市仁愛區愛│            │          │
│    │      │      │之電纜線，而著│  三路118 號│            │          │
│    │      │      │手於竊盜犯行之│  大樓管理員│            │          │
│    │      │      │實施，未及剪取│  乙○○於本│            │          │
│    │      │      │之際，即遭大樓│  院審理時之│            │          │
│    │      │      │管理員乙○○發│  證述（本院│            │          │
│    │      │      │覺並報警處理，│  審判筆錄第│            │          │
│    │      │      │致被告未能遂行│  3 頁）。  │            │          │
│    │      │      │其竊盜犯行。  │5.證人乙○○│            │          │
│    │      │      │              │  於警詢時之│            │          │
│    │      │      │              │  證述（偵查│            │          │
│    │      │      │              │  卷宗第17至│            │          │
│    │      │      │              │  19頁）    │            │          │
│    │      │      │              │6.證人即基隆│            │          │
│    │      │      │              │  市警察局第│            │          │
│    │      │      │              │  一分局忠二│            │          │
│    │      │      │              │  路派出所員│            │          │
│    │      │      │              │  警黃俊璜、│            │          │
│    │      │      │              │  蔡國裕於偵│            │          │
│    │      │      │              │  查時之證述│            │          │
│    │      │      │              │  （偵查卷宗│            │          │
│    │      │      │              │  第80頁）。│            │          │
│    │      │      │              │7.現場照片8 │            │          │
│    │      │      │              │  張（偵查卷│            │          │
│    │      │      │              │  宗第27、29│            │          │
│    │      │      │              │  頁）。    │            │          │
│    │      │      │              │8.扣案之鉗子│            │          │
│    │      │      │              │  4 支、美工│            │          │
│    │      │      │              │  刀、起子、│            │          │
│    │      │      │              │  扳手、鐵撬│            │          │
│    │      │      │              │  、手電筒各│            │          │
│    │      │      │              │  1 支、電表│            │          │
│    │      │      │              │  、瓦斯噴燈│            │          │
│    │      │      │              │  各1 個。  │            │          │
└──┴───┴───┴───────┴──────┴──────┴─────┘
